【裁判字號】    97,易,358
【裁判日期】    971104
【裁判案由】    竊盜
【裁判全文】
臺灣雲林地方法院刑事判決               97年度易字第358號
公  訴  人  臺灣雲林地方法院檢察署檢察官
被      告  乙○○
            甲○○
上列被告因竊盜案件，經檢察官提起公訴（97年度偵字第1027號
），本院判決如下：
    主  文
乙○○成年人與少年，結夥三人以上，攜帶兇器竊盜，處有期徒
刑拾月，扣案之T 型桿柒枝、活動扳手枝、開口扳手貳支、梅
花扳手支、斜口鉗壹支、老虎鉗壹支、十字起子壹支均沒收；
又成年人與少年，結夥三人以上，攜帶兇器竊盜，未遂，處有期
徒刑柒月，扣案之T 型桿柒枝、活動扳手枝、開口扳手貳支、
梅花扳手支、斜口鉗壹支、老虎鉗壹支、十字起子壹支均沒收
。應執行有期徒刑壹年月，扣案之T 型桿柒枝、活動扳手枝
、開口扳手貳支、梅花扳手支、斜口鉗壹支、老虎鉗壹支、十
字起子壹支均沒收。
甲○○結夥三人以上，攜帶兇器竊盜，處有期徒刑陸月，扣案之
T 型桿柒枝、活動扳手枝、開口扳手貳支、梅花扳手支、斜
口鉗壹支、老虎鉗壹支、十字起子壹支均沒收；又結夥三人以上
，攜帶兇器竊盜，未遂，處有期徒刑肆月，扣案之T 型桿柒枝、
活動扳手枝、開口扳手貳支、梅花扳手支、斜口鉗壹支、老
虎鉗壹支、十字起子壹支均沒收。應執行有期徒刑捌月，扣案之
T 型桿柒枝、活動扳手枝、開口扳手貳支、梅花扳手支、斜
口鉗壹支、老虎鉗壹支、十字起子壹支均沒收。
    事  實
一、乙○○因從事行動電話基地台裝修業務，深知基地台結構及
    線路，竟夥同其子甲○○、丁○○（業經本院判決確定）及
    少年壬○○（年籍姓名詳卷，另由臺灣高雄少年法院審理）
    等人，基於意圖為自己不法所有之犯意聯絡，假冒金氏科訊
    股份有限公司（下稱金氏公司）之維修人員，而為下列行為
    ：
    (一)乙○○、甲○○、丁○○及少年壬○○於民國97年2 月23
      日上午9 時許，共同攜帶客觀上足供兇器使用之T 型桿7
      支、活動扳手3 支、開口扳手2 支、梅花扳手3 支、斜口
      鉗1 支、老虎鉗1 支、十字起子1 支等工具，並駕駛或乘
      坐向長欣租賃有限公司（下稱長欣公司）所租賃的00-000
      0 號貨車至雲林縣麥寮鄉崙後村沙崙後209 之80號「上海
      商務旅館」，向櫃臺人員癸○○佯稱前來維修，經其同意
      後，渠等4 人即至樓頂，使用上開工具拆卸以竊取台灣大
      哥大電信股份有限公司（下稱台哥大電信公司）及威寶電
      信股份有限公司（下稱威寶電信公司）裝設之電信基地台
      避雷針引線、鐵架及接地線（銅線）等物品一批。得手後
      ，運至屏東縣里港鄉之「豪邁資源回收場」變賣。
    (二)乙○○、甲○○、丁○○及少年壬○○等4 人食髓知味後
      ，又另起意圖為自己不法所有之犯意聯絡，於97年2 月28
      日上午11時30分許，共同攜帶客觀上足供兇器使用之T 型
      桿7 支、活動扳手3 支、開口扳手2 支、梅花扳手3 支、
      斜口鉗1 支、老虎鉗1 支、十字起子1 支等工具，前來上
      海商務旅館，向櫃臺人員己○○佯稱係維修人員，並以相
      同手法著手竊取台哥大電信公司及威寶電信公司之電信基
      地台避雷針引線、接地線（銅線）、白鐵管支架等設備，
      嗣己○○發覺有異，遂報警處理，乙○○、甲○○、丁○○及少年壬○○等人在尚未得手之際即為警當場查獲，並
      經警扣得其等行竊所使用之T 型桿7 支、活動扳手3 支、
      開口扳手2 支、梅花扳手3 支、斜口鉗1 支、老虎鉗1 支
      、十字起子1 支等物。
二、案經台哥大電信公司及威寶電信公司訴由雲林縣警察局臺西
    分局報告臺灣雲林地方法院檢察署檢察官偵查後提起公訴。
    理  由
一、被告以外之人於審判外之陳述雖不符刑事訴訟法第159 條之
    1 至之4 等4 條之規定，而經當事人於審判程序同意作為證
    據，法院審酌該言詞陳述或書面陳述作成時之情況，認為適
    當者，亦得為證據，刑事訴訟法第159 條之5 第1 項定有明
    文。其立法意旨在於傳聞證據未經當事人之反對詰問予以核
    實，原則上先予排除。惟若當事人已放棄反對詰問權，於審
    判程序中表明同意該等傳聞證據可作為證據，基於尊重當事
    人對傳聞證據之處分權，及證據資料愈豐富，愈有助於真實
    發見之理念，且強化言詞辯論主義，使訴訟程序得以順暢進
    行，上開傳聞證據亦均具有證據能力。經查，被告乙○○、
    甲○○及檢察官就本院所引用卷內被告以外之人於審判外之
    陳述，於審判程序均同意作為證據，且本院審酌前開證據資
    料作成時之情況，均無不法之情事，且與待證事實具有關聯
    性，認為適宜作為本案之證據，故均有證據能力。
二、訊據被告乙○○、甲○○固坦承其等於97年2 月23日上午9
    時許、同年月28日上午11時30分許，均有偕同同案被告丁○○及少年壬○○共同攜帶扣案之工具，至雲林縣麥寮鄉崙後
    村沙崙後209 之80號「上海商務旅館」，向櫃臺人員稱渠等
    係前來維修電信基地台，再共同以所攜帶之工具拆卸台哥大
    電信公司及威寶電信公司裝設之電信基地台避雷針引線、鐵
    架及接地線（銅線）等物品。其中97年2 月23日上午9 時許
    ，其等將上開公司之避雷針引線、鐵架及接地線（銅線）等
    物品拆卸後，即一同運至屏東縣里港鄉之「豪邁資源回收場
    」變賣；另同年月28日上午11時許，其等於著手拆卸上開公
    司之避雷針引線、鐵架及接地線（銅線）等物品之際，即當
    場為警查獲，並經警扣得其等所使用之T 型桿7 支、活動扳
    手3 支、開口扳手2 支、梅花扳手3 支、斜口鉗1 支、老虎
    鉗1 支、十字起子1 支等物。惟矢口否認有為竊盜犯行，被
    告等2 人均辯稱：我們跟金氏公司訂有繼續性維修合約，二
    次都是金氏公司的監工子○○叫我們去維修基地台云云。
三、經查：
    (一)證人癸○○於警詢時證稱：97年2 月23日上午8 、9 時許
      ，我在上海商務旅館櫃臺當班，當時有4 名自稱電信基地
      台人員要來維修基地台，之後台哥大電信公司、威寶電信
      公司分別有基地台設備失竊，在這之前，該2 家公司的基
      地台設備是完好的，所以該2 家公司失竊的東西應該是該
      4 名自稱是維修基地台的人員所竊取的。今警方查獲的乙○○、甲○○、丁○○、壬○○等4 人經我辨認，即是當
      日至上海商務旅館竊取基地台設備之人無誤等語（警卷第
      22頁至第23頁）。再證人癸○○於偵訊時證稱：我從96年
      11月30日至97年3 月5 日在上海商務汽車旅館工作。97年
      2 月23日上午我在上海商務旅館上班，有遇到被告乙○○
      、甲○○、丁○○、壬○○等4 人，他們來之前並沒有先
      打電話通知，是到了櫃臺才向我說他們是電信基地台的維
      修人員，問我方不方便讓他們上去，因為那天是星期六客
      人較少，我就說可以讓他們上去，他們4 人在樓上至少待
      了一兩個鐘頭，後來他們有將基地台的東西拆走。從我在
      上海商務旅館上班以來，從來沒有發生過這種事。另外97
      年2 月28日我沒有上班，是上海商務旅館的老闆己○○遇
      到被告乙○○、甲○○、丁○○、壬○○等4 人並報案，
      己○○於當日有打電話給我叫我到警察局去製作筆錄等語
      （偵卷第38頁至第39頁）。
    (二)證人己○○於警詢時亦證稱：乙○○、甲○○、丁○○、
      壬○○等4 人即是97年2 月28日至我所經營的上海商務旅
      館竊取台哥大電信公司、威寶電信公司基地台設備之人等
      語（警卷第18頁至第19頁）。
    (三)且本件同案被告丁○○業於97年6 月6 日本院審理時坦承
      其與被告乙○○、甲○○及少年壬○○於97年2 月23日上
      午9 時許、同年月28日上午11時許均有共同至「上海商務
      旅館」，向櫃臺人員佯稱前來維修電信基地台，再使用所
      攜帶之T 型桿7 支、活動扳手3 支、開口扳手2 支、梅花
      板手3 支、斜口鉗1 支、老虎鉗1 支、十字起子1 支等工
      具以拆卸並竊取台哥大電信公司及威寶電信公司裝設之電
      信基地台避雷針引線、鐵架及接地線（銅線）等物品。其
      中97年2 月23日其等將上開公司之避雷針引線、鐵架及接
      地線（銅線）等物品拆卸後即一同運至屏東縣里港鄉之「
      豪邁資源回收場」變賣；另同年月28日上午11時許其等於
      著手竊取之際，即為警查獲而未得手等2 次竊盜犯行（本
      院卷第44頁至第46頁反面），並經本院判決確定。另同案
      被告丁○○於97年10月21日本院審理時以證人身份到庭證
      稱：我認識被告乙○○及被告甲○○已經一年多了，因為
      我的朋友跟被告甲○○是同學，所以我先認識被告甲○○
      再認識被告乙○○，我有與被告乙○○、甲○○及未成年
      的壬○○一起在雲林縣為本件竊取他人電信基地台設備2
      次的犯行，這2 次竊盜都是被告乙○○提議的，那時我住
      在乙○○、甲○○的住處有一陣子，他們剛好有在做這個
      ，就問我是否要幫忙，我就說好，而與他們一同犯案。這
      2 次都是被告乙○○去跟上海商務旅館的人稱他是維修人
      員，上海商務旅館的員工就讓我們進去，實際上我們根本
      沒有維修基地台，是去偷拆基地台的東西，97年2 月23日
      這一次，我們拆下來的東西是運到屏東縣里港鄉變賣，大
      約賣得三、四萬元，被告乙○○給我八千元，我於97年2
      月28日檢察官偵訊時稱被告乙○○給我450 元，是被告乙○○叫我不要講我分得那麼多錢。97年2 月28日，我們到
      「上海商務旅館」再去偷東西，也是要將竊得之物賣完後
      再平分賣得之金錢。另外被告乙○○瞭解基地台的構造，
      我們偷完東西，基地台還是可以發射電波，所以電信業者
      不會知道我們有去偷東西等語（本院97年10月21日審判筆
      錄第3 頁至第8 頁）。衡情同案被告丁○○於本院97年6
      月6 日審理時即已坦承犯行，並未將犯罪推諉予被告乙○○、甲○○，其自白又與證人癸○○、己○○等之證述相
      符，故其自白應屬與事實相符。又同案被告丁○○經本院
      先予判決確定，對本案已無法律上利害關係，其再於本院
      審理時為上開證述，亦無誣陷被告乙○○、甲○○之虞，
      故同案被告丁○○之上開證述，可以採為認定被告乙○○
      、甲○○等2 人犯罪事實之證據。
    (四)另同案被告丁○○於警詢時供稱：警方於97年2 月28日上
      午11時30分在雲林縣麥寮鄉崙後村沙崙後209-80號上海商
      務旅館頂樓查獲我與被告乙○○、甲○○及少年壬○○等
      4 人，當時我們正在拆卸基地台的避雷針引線及接地線、
      白鐵管支架，警方就到達現場等語（警卷第9 頁），可知
      被告乙○○、甲○○於97年2 月28日上午11時30分許，已
      著手為竊盜犯行，惟尚未得手即為警查獲，故其等之犯罪
      仍屬未遂，亦無疑義。
    (五)被告乙○○、甲○○雖以前詞置辯，惟證人即金氏公司中
      區副理辛○○於警詢、偵訊時均已否認97年2 月23日、同
      年月28日有委託被告乙○○至上海商務旅館替金氏公司之
      上包廠商即台哥大電信公司、威寶電信公司維修基地台等
      情（警卷第20頁至第21頁、偵卷第40頁至第42頁）。證人
      辛○○復於本院審理時證稱：金氏公司南區曾經與被告乙○○簽過約，就是審判長所提出之工程合約，合約的內容
      是大哥大基地台之施作及維修，但是該合約已屆滿，因為
      我們公司對於外包商合約是短期及針對性的合約。被告乙○○、被告甲○○等人於97年2 月23日及同年月28日至「
      上海商務旅館」，並非應我們公司之要求去維修基地台，
      且依照我們的合約內容都是委託安裝基地台設備，並沒有
      包含委託下包廠商拆卸設備的部分。審判長所提示偵查卷
      第45頁的函文確實是我們金氏公司於96年8 月27日所發，
      依該函文所載「本公司前下包商『順龍工程行』及其業務
      聯絡人乙○○，已於民國九十五年間與本公司停止合作，
      其對外以本公司或本公司下包商名義，所為之任何法律行
      為，皆為其個人或行號之行為，與本公司無涉」等內容，
      我們金氏公司確實已於95年8 月27日發函後就與順龍工程
      行及被告乙○○停止合作，這個函是發給金氏公司的業主
      及下包廠商，也包括發給「順龍工程行」。另審判長提示
      偵卷第46、47頁之存證信函內載「台端前（指順龍工程行
      ）邀同乙○○擔任連帶保證人，於民國94年12月間承攬本
      公司電力配合工程及基地台建造工程，工程履約及工程金
      額依本公司指示施作之標的，以每站為單位，實做實算…
      。另依台端與本公司簽立之合約書以觀，雙方約定以本公
      司指示施作之基地台站實做實算，故依債務之本旨，契約
      期間應以本公司指示施作為始期，台端施作工程保固期限
      屆滿為終期。至於非本公司指示施作之工程或非指示施作
      之範圍，則非屬雙方工程合約所得拘束，亦與本公司無涉
      ；爾來素聞台端對外之行為，均以本公司授權或下包商之
      契約關係自居，此舉已侵害本公司權益，徒增貴我無謂之
      困擾，為此，特以此函為終止合約之意思表示，並通知台
      端立即停止上開作為…」等，確實是金氏公司於96年9 月
      21日寄予「順龍工程行」及被告乙○○的存證信函等語（
      本院97年10月21日審理筆錄第10頁至第13頁）。由證人辛○○之上開證述及金氏公司96年8 月27日（96）金氏科訊
      字第96028 號函、96年9 月21日存證信函可知金氏公司與
      被告乙○○及「順龍工程行」於95年間即已停止合作關係
      ，已堪認定，故本件案發之97年2 月23日、同年月28日，
      被告乙○○、甲○○並非接獲金氏公司委託及指示至上海
      商務旅館維修基地台亦屬無疑。又被告乙○○辯稱是接獲
      金氏公司監工通知至上海商務旅館維修基地台，惟金氏公
      司函稱該公司並無子○○此一員工，有該公司97年7 月2
      日（97）金氏科訊字第97015 號函1 紙在卷可稽（本院卷
      第94頁），證人辛○○於本院審理時亦為相同之證述（本
      院97年10月21日審理筆錄第15頁）。因而被告乙○○、甲○○所辯均屬卸責之詞，不足採信。
    (六)再依證人辛○○於本院審理時證稱：本件台哥大電信公司
      、威寶電信公司被拆的這些避雷針的引線、鐵架及接地線
      等，在整個基地台設備中雖價值不高，但屬於在市場上可
      以馬上變賣的東西，而且這些東西被拆了以後，並不會影
      響基地台的發射功能，電信公司也不會馬上知道有東西被
      偷等語（本院97年10月21日審理筆錄第13頁至第14頁），
      可見被告乙○○、甲○○確實深知基地台結構及線路，故
      於本件2 次竊盜均竊取得以隨即變賣且不易為被害人查知
      之基地台設備。
    (七)此外，台哥大電信公司、威寶電信公司分別確有基地台之
      避雷針引線、接地線、支架白鐵管失竊，於97年2 月28日
      始為被害人查知，有告訴代理人庚○○、戊○○之警詢筆
      錄在卷可憑（警卷第14頁至第17頁）。並有照片8 張（警
      卷第27頁至第30頁）及T 型桿7 支、活動扳手3 支、開口
      扳手2 支、梅花扳手3 支、斜口鉗1 支、老虎鉗1 支、十
      字起子1 支等扣案可佐（97年保管字第484 號、偵卷第29
      頁至第30頁）。
    (八)綜上，本件事證已臻明確，被告乙○○、甲○○所辯均不
      足採信，被告乙○○請求傳喚證人癸○○、子○○作證，
      因本件待證事實已臻明瞭，已無再調查之必要，被告乙○○、甲○○等2 人之犯行均堪以認定，應依法論科。
三、論罪科刑
    (一)按刑法第321 條第1 項第3 款之攜帶兇器竊盜罪，係以行
      為人攜帶兇器竊盜為其加重條件，此所謂兇器，其種類並
      無限制，凡客觀上足以對人之生命、身體、安全構成威脅
      ，具有危險性之兇器均屬之，且只須行竊時攜帶此種具有
      危險性之兇器為已足，並不以攜帶之初有行兇之意圖為必
      要（最高法院79年臺上字第5253號判例參照）。本件扣案
      之T 型桿7 支、活動扳手3 支、開口扳手2 支、梅花扳手3
      支、斜口鉗1 支、老虎鉗1 支、十字起子1 支為被告乙○○、甲○○與同案被告丁○○、少年壬○○等人用以竊盜
      避雷針引線、鐵架及接地線（銅線）之物，足見其質地堅
      硬，又經本院當庭勘驗扣案之T 型桿等物，結果為：「長
      度約20公分以上，材質為金屬材質，質地堅硬，若以之攻
      擊人之身體，能造成人體之受傷。」（本院97年10月21日
      審理筆錄第20頁）。是上開工具均屬具有危險性之兇器無
      訛。又按竊盜罪既遂或未遂之判斷，係以物之原持有支配
      關係之破壞，與新持有支配關係之建立與否為判斷之依據
      ，即他人之物尚未入行竊者之實力支配下，則為未遂。是
      核被告乙○○、甲○○等2 人就上開犯罪事實欄一、(一)所
      為，係犯刑法第321 條第1 項第3 款、第4 款（起訴書誤
      載為刑法第321 條第3 項、第4 項）之結夥三人以上攜帶
      兇器竊盜罪。另其等就上開犯罪事實欄一、(二)所為，係犯
      刑法第321 條第1 項第3 款、第4 款、第2 項之結夥三人
      以上攜帶兇器竊盜未遂罪。
    (二)被告乙○○、甲○○等2 人之上開2 犯行，犯意各別，行
      為不同，均應分論併罰。
    (三)被告乙○○、甲○○等2 人之上開2 犯行，與同案被告丁○○、少年壬○○等人均有犯意聯絡及行為分擔，均為共
      同正犯。
    (四)被告乙○○為成年人，其與未滿18歲之少年壬○○共犯上
      開2 犯行，均應依兒童及少年福利法第70條第1 項加重其
      刑（被告甲○○於行為時尚未成年）。
    (五)被告乙○○、甲○○就上開犯罪事實欄一、(二)之加重竊盜
      未遂犯行，爰依刑法第26條前段，按正犯之刑減輕之。
    (六)被告乙○○就上開犯罪事實欄一、(二)之犯行，同有加重、
      減輕刑度事由，應先加後減。
    (七)爰審酌被告乙○○前僅有詐欺前科，素行尚可，被告甲○○並無前科，素行良好，有臺灣高等法院被告前案紀錄表
      2 份在卷可稽，惟被告乙○○、甲○○於犯後均否認犯行
      ，被告乙○○猶飾詞狡辯，並無悔意，且於本件共犯中年
      齡最長，又處於犯罪之提議及領導地位，惡性較其他共犯
      為重，及本件竊盜之手段、所竊之物的價值等一切情狀，
      分別量處被告乙○○、甲○○如主文所示之刑，並定其等
      之應執行刑。
    (八)末查，扣案之T 型桿7 支、活動扳手3 支、開口扳手2 支
      、梅花扳手3 支、斜口鉗1 支、老虎鉗1 支、十字起子1
      支，為同案被告乙○○所有，業經被告乙○○供承在卷，
      又為被告乙○○、甲○○犯本件2 次犯罪所用之物（本院
      卷第88頁反面、本院97年10月21日審理筆錄第19頁），爰
      均依刑法第38條第1 項第2 款，就被告等所為本件2 次犯
      行均宣告沒收。
據上論斷，應依刑事訴訟法第299 條第1 項前段，刑法第28條、
第321 條第1 項第3 款、第4 款、第2 項、第51條第5 款、第38
條第1 項第2 款，兒童及少年福利法第70條第1 項，判決如主文
。
本案經檢察官丙○○到庭執行職務。
中    華    民    國    97    年    11    月    4     日
            刑事第一庭    審判長法  官  陳宏卿
                                法  官  王雅苑
                                法  官  楊昱辰
以上正本證明與原本無異。
如不服本判決，應於判決收受後10日內，向本院提出上訴狀（須
附繕本）。
                                書記官  黃秋萍
中    華    民    國    97    年    11    月    4     日
附錄法條：刑法第321條
犯竊盜罪而有左列情形之一者，處六月以上、五年以下有期徒刑
：
一、於夜間侵入住宅或有人居住之建築物、船艦或隱匿其內而犯
    之者。
二、毀越門扇、牆垣或其他安全設備而犯之者。
三、攜帶兇器而犯之者。
四、結夥三人以上而犯之者。
五、乘火災、水災或其他災害之際而犯之者。
六、在車站或埠頭而犯之者。
前項之未遂犯罰之。


司法院資訊處製作；財團法人民間司法改革基金會備份。
